# 共同研发项目的会计处理

提问人：vienne007 时间：2021-08-27 14:56:50
母公司与子公司签订《项目共同开发协议》，母公司承担项目管理、项目研发，子公司出资金，约定项目成果专利的所有权归属母公司，子公司共同享有使用权，请问，研发支出在母公司、子公司账面怎么分摊记账，最终无形资产归属于哪家公司账面，谢谢！

回答人：chenyiwei
研发失败的风险如何承担？研发成果主要由谁使用，使用研发成果所产生的经济利益主要归属于谁？研发成果的使用由谁主导？

提问人：vienne007 时间：2021-09-02 15:33:07
研发失败风险各自承担，不退还投资款。研发产品为专利技术，所有权归属母公司，使用权母公司和子公司均能永久性享有。子公司的使用权不具备排他性，只有母公司具备转让专利，或授予其他方专利使用权的权利。

回答人：chenyiwei
“所有权归属母公司，使用权母公司和子公司均能永久性享有”：预计主要由谁使用和获得收益？